【裁判字號】    95,訴,24
【裁判日期】    950331
【裁判案由】    毒品危害防制條例
【裁判全文】
臺灣板橋地方法院刑事判決                95年度訴字第24號
公  訴  人  臺灣板橋地方法院檢察署檢察官
被      告  甲○○
上列被告因違反毒品危害防制條例案件，經檢察官提起公訴（九
十四年度毒偵字第四二０二號），被告於本院準備程序進行中，
就被訴犯罪事實為有罪之陳述，經本院合議庭裁定改行簡式審判
程序審理，判決如下：
    主  文
甲○○施用第一級毒品，累犯，處有期徒刑柒月。扣案之第一級
毒品海洛因伍小包（其中壹小包淨重零點玖參公克，其中肆小包
合計淨重零點伍陸公克），均沒收銷燬之。
    事  實
一、甲○○前於民國九十年間因竊盜案件，經本院簡易庭以九十
    年度重簡字第一六０七號刑事簡易判決處有期徒刑四月，並
    得易科罰金確定，嗣於九十一年十二月七日因徒刑執行完畢
    出監；且於八十八年間因施用毒品案件，經本院以八十八年
    度毒聲字第七九六八號刑事裁定送觀察、勒戒後，認無繼續
    施用毒品傾向，於八十九年三月九日執行完畢釋放出所，並
    由臺灣板橋地方法院檢察署（下稱板橋地檢署）檢察官於同
    日以八十九年度毒偵字第二二三九號為不起訴處分確定；又
    於九十年間因施用毒品案件，經本院以九十一年度毒聲字第
    一四四二號刑事裁定送觀察、勒戒，然經板橋地檢署檢察官
    查悉甲○○於九十一年一月十六日入伍服役，具有現役軍人
    身分，是其施用毒品之犯行在任職服役前，發覺在任職服役
    中，而由板橋地檢署檢察官於九十一年七月四日九十一年度
    毒偵字第一四八一號因認對甲○○無審判權而為不起訴處分
    ，並移送軍事審判機關另為適法處理；嗣經該管軍事檢察官
    向國防部北部地方軍事法院為觀察、勒戒之聲請，經該管軍
    事法院於九十年十月二十四日以九十一年度信裁字第三一一
    號刑事裁定應送勒戒處所觀察、勒戒，而於九十一年十二月
    三十日由軍事檢察官以九十一年觀執字第０四七號指揮書，
    令甲○○入國防部北部地方軍事看守所附設勒戒所執行後，
    因認無繼續施用毒品傾向，而於九十二年一月十四日執行完
    畢釋放出所。詎其仍不知悔改，於前開觀察、勒戒執行完畢
    釋放後五年內，猶基於施用第一級毒品海洛因之犯意，於九
    十四年七月二十九日上午某時許，在臺北縣三重市○○路○
    段二一五巷二十六號住處，以注射針筒注射之方式施用海洛
    因一次；嗣於同日晚上六時許，在臺北縣三重市○○街一二
    一號三樓蔡隆慶住處為警查獲，並扣得第一級毒品海洛因五
    包（其中一小包淨重０點九三公克，其中四小包，合計淨重
    ０點五六公克），及蔡隆慶所有之吸食器二組、鄧新騰所有
    之分裝袋一包、不詳姓名年籍資料人所有之注射針筒一支、
    戴有興所有之黃志忠所有殘渣袋一包及研磨器一組等物，且
    甲○○於為警查獲後，經採集其尿液檢體送驗結果，呈現嗎
    啡之陽性反應，始查知上情。
二、案經臺北縣政府警察局新莊分局報告板橋地檢署檢察官偵查
    起訴。
    理  由
一、上開事實，業據被告甲○○迭於警詢、偵訊及本院訊問時自
    白不諱，且被告於前開時間採集之尿液經送驗，結果均呈嗎
    啡之陽性反應乙節，此有台灣檢驗科技股份有限公司之濫用
    藥物尿液檢驗報告、臺北縣政府警察局新莊分局偵辦毒品案
    件被移送人姓名及代碼對照表各乙紙（詳見九十四年度毒偵
    字第四二０二號偵查卷第十四、三十二頁）在卷可稽；且扣
    案之白粉五小包，經送鑑驗結果為：均以化學呈色法及氣相
    層析質譜儀分析法檢驗，其中一小包含第一級第六項毒品海
    洛因成分，淨重０點九三公克，空包裝重０點三一公克；其
    中四小包均含第一級第六項毒品海洛因成分，合計淨重０點
    五六公克，空包裝重０點八六公克等情，此有法務部調查局
    九十四年十月二十日調科壹字第０六００一０三二一號、九
    十四年十一月二日調科壹字第０六００一０四三三號鑑定通
    知書各乙紙（詳見本院卷第二十五至二十六頁）在卷可證，
    並有扣案之吸食器二組、分裝袋一包、注射針筒一支、殘渣
    袋一包及研磨器一組等物可證，以及扣案物品照片影本五幀
    （詳見上開偵查卷第十六至十八頁）附卷供參。故被告之自
    白核與事實相符，應堪予採信。是本件事證已臻明確，被告
    犯行洵堪認定，應予依法論科。
二、按施用毒品經觀察、勒戒或強制戒治執行完畢釋放後，五年
    後再施用毒品，應適用毒品危害防制條例第二十條第一、二
    項之規定，同條例第二十條第三項定有明文。經查，被告前
    於八十八年間因施用毒品案件，經本院以八十八年度毒聲字
    第七九六八號刑事裁定送觀察、勒戒後，認無繼續施用毒品
    傾向，於八十九年三月九日執行完畢釋放出所，並由板橋地
    檢署檢察官於同日以八十九年度毒偵字第二二三九號為不起
    訴處分確定；又於九十年間因施用毒品案件，經本院以九十
    一年度毒聲字第一四四二號刑事裁定送觀察、勒戒，然經板
    橋地檢署檢察官查悉其於九十一年一月十六日入伍服役，具
    有現役軍人身分，是其施用毒品之犯行在任職服役前，發覺
    在任職服役中，而由板橋地檢署檢察官於九十一年七月四日
    九十一年度毒偵字第一四八一號因認對被告無審判權而為不
    起訴處分，並移送軍事審判機關另為適法處理；嗣經該管軍
    事檢察官向國防部北部地方軍事法院為觀察、勒戒之聲請，
    經該管軍事法院於九十年十月二十四日以九十一年度信裁字
    第三一一號刑事裁定應送勒戒處所觀察、勒戒，而於九十一
    年十二月三十日由軍事檢察官以九十一年觀執字第０四七號
    指揮書，令甲○○入國防部北部地方軍事看守所附設勒戒所
    執行後，因認無繼續施用毒品傾向，而於九十二年一月十四
    日執行完畢釋放出所在案，此有臺灣高等法院被告前案紀錄
    表及本院九十四年度毒聲字第二四五八號刑事裁定各乙份在
    卷可稽，則本件檢察官起訴被告施用第一級毒品，符合上開
    規定，合先敘明。又按海洛因依毒品危害防制條例第二條第
    二項第一款之規定，係屬第一級毒品，故核被告所為，係犯
    毒品危害防制條例第十條第一項之施用第一級毒品罪。又被
    告持有海洛因係供己施用，則其持有之低度行為，為施用毒
    品之高度行為所吸收，不另論罪。末查，被告前於九十年間
    因竊盜案件，經本院簡易庭以九十年度重簡字第一六０七號
    刑事簡易判決處有期徒刑四月，並得易科罰金確定，嗣於九
    十一年十二月七日因徒刑執行完畢出監在案，此有上開紀錄
    表可參，是其受有期徒刑之執行完畢後五年以內再犯本件有
    期徒刑以上之罪，為累犯，應依刑法第四十七條之規定，加
    重其刑。爰審酌被告前有二次施用毒品之犯行，仍不知悔悟
    ，故態復萌，再次施用毒品，無視於毒品對於自身健康之戕
    害及國家對於杜絕毒品犯罪之禁令，惟審酌被告犯後坦承犯
    行，態度尚佳，及施用毒品者均具有相當程度之生理成癮性
    及心理依賴性，戒除不易，且犯罪心態與一般刑事犯罪之本
    質不同，非難性較低，以及本次僅施用一次等一切情狀，量
    處如主文所示之刑，以資懲儆。
三、扣案之海洛因五小包，業經鑑定屬實，已如前述，係毒品危
    害防制條例第二條第二項第一之第一級毒品，屬違禁物，故
    不問屬於犯人與否，應依毒品危害防制條例第十八條第一項
    前段之規定，併予諭知沒收銷燬之；另扣案之吸食器二組、
    分裝袋一包、注射針筒一支、殘渣袋一包及研磨器一組等物
    均非被告所有乙節，業據被告供承在卷，並有扣押物品目錄
    表附卷可參，堪以認定屬實，自毋庸併予宣告沒收，附此敘
    明。
據上論斷，應依刑事訴訟法第二百九十九條第一項前段、第二百
七十三條之一第一項，毒品危害防制條例第十條第一項、第十八
條第一項前段，刑法第十一條前段、第四十七條，判決如主文。
本案經檢察官朱學瑛到庭執行職務。
中    華    民    國    95    年     3    月    31    日
                  刑事第十四庭    法  官  饒金鳳
以上正本證明與原本無異。
如不服本判決，應於判決送達後十日內，向本院提出上訴狀。
                                  書記官  王春森
中    華    民    國    95    年    3     月    31    日
附錄本案論罪科刑之法律條文：
毒品危害防制條例第十條第一項：
施用第一級毒品者，處六月以上五年以下有期徒刑。


司法院資訊處製作；財團法人民間司法改革基金會備份。
